臺灣高等法院刑事判決
109年度上易字第2184號
上  訴  人  
即  被  告  蕭明忠


                    （現於法務部矯正署東成技能訓練所羈    押中） 

上列上訴人因竊盜等案件，不服臺灣臺北地方法院109年度審易
字第1096號，中華民國109年8月13日第一審判決（起訴案號：臺
灣臺北地方檢察署109年度偵緝字第719號、第720號、第721號、
第722號、第723號、第724號、第725號、第726號、第738號、第
739號、第740號），提起上訴，本院判決如下：
    主  文
原判決關於附表編號3、6所示之加重竊盜罪及定執行刑部分均撤
銷。
蕭明忠共同犯附表編號3所示攜帶兇器毀壞門扇侵入住宅竊盜罪
，累犯，處有期徒刑捌月。未扣案之犯罪所得寶格麗皮革手環壹
個、香奈兒耳環壹個、蒂芬妮手鍊貳條、鑽石項鍊壹條均沒收，
於全部或一部不能沒收或不宜執行沒收時，追徵其價額；又犯附
表編號6所示侵入住宅竊盜罪，累犯，處有期徒刑拾月。未扣案
之犯罪所得現金新臺幣貳拾肆萬柒仟元、人民幣肆仟元、美金伍
佰元、日幣伍萬元均沒收，於全部或一部不能沒收或不宜執行沒
收時，追徵其價額。
其他上訴駁回。
上開撤銷改判部分與上訴駁回部分所處之刑，應執行有期徒刑叁
年拾月。
    犯罪事實
蕭明忠與陳佑在為友人關係，詎蕭明忠意圖為自己不法之所有，
基於加重竊盜之犯意或與陳佑在共同意圖不法之所有，基於加重
竊盜之犯意聯絡，分別於如附表編號1至9所示之時、地，以如附
表編號1至9所示之方式，竊取如附表編號1至9所示之財物得手。
    理  由
一、當事人對於本院作為得心證依據之被告以外之人於審判外陳
    述，經本院審理時逐項提示，均同意作為證據，本院審酌各
    項證據作成時之狀況，認為並無不可信或不適當之情事，依
    刑事訴訟法第159條之5第1項規定，均有證據能力。 
二、認定犯罪事實之依據及理由：
  ㈠訊據上訴人即被告蕭明忠就前揭附表編號1、2、4、5、7至9
    所示之犯罪事實，於原審審理、本院準備程序暨審理時，均
    坦認不諱（原審卷第295、300、304頁，本院卷第185、239
    頁），核與證人即被害人曹孟絹於警詢之證述（偵6272卷第
    21至23頁）；證人即告訴人趙柳強於警詢時之指述（偵8088
    卷第23至25頁）；證人蔡俊生於警詢之證述(偵5695卷第23
    至26頁，偵8088卷第15至17頁)；證人即告訴人張馨方於警
    詢時之陳述（偵5695卷第13至19、21、22頁）；證人即告訴
    人陳昱廷於警詢時之證述（偵5037卷第13、14頁）；證人即
    告訴人蔡佳賢於警詢時之指陳（偵8396卷第29至31頁）；證
    人即告訴人孫家駿於警詢時之指訴（偵8396卷第33至35頁）
    ；證人即告訴人吳政翰於警詢時之證述（偵8085卷第29至32
    頁）；證人吳水祿於警詢之陳述（偵8085卷第33、34頁）；
    證人李清田於警詢之證述（偵8085卷第39至41頁）、證人即
    共犯陳佑在於警詢、偵訊時之證述情節大致吻合（偵5035卷
    第19至23頁，偵8396卷第21至28頁，偵緝719卷第57至63頁
    ），復有監視器影像畫面及員警蒐證畫面(偵6272卷第25至5
    5頁)、刑案現場勘察報告暨所檢附之勘察採證同意書及勘察
    證物清單（偵8088卷第37至42頁）、監視器影像畫面(偵808
    8卷第27至33頁)、員警蒐證畫面(偵8088卷第42至57頁)、監
    視器現場位置圖（偵5695卷第65頁）、監視器影像畫面及員
    警蒐證畫面（偵5695卷第67至103頁）、車輛詳細資料報表
    （偵5695卷第105頁）、案發地點圖（偵5037卷第23頁）、
    監視器影像畫面（偵5037卷第15至19頁）、員警蒐證畫面（
    偵5037卷第25至93頁）、監視器影像畫面及員警蒐證畫面（
    偵8396卷第59至62頁）、監視器影像畫面及員警蒐證畫面（
    偵8085卷第67至76頁）、扣押筆錄（偵8085卷第49至51頁）
    、扣押物品目錄表（偵8085卷第53、54頁）、物品發還領據
    （偵8085卷第35頁）在卷可按，足徵被告前揭任意性自白核
    與事實相符，洵堪採信。
　㈡附表編號3所示之加重竊盜犯行部分：
　⒈訊據被告就前開附表編號3所示之犯行於原審審理、本院準備
    程序暨審理時坦承不諱（原審卷第295、300、304頁，本院
    卷第185、239頁），核與證人即告訴人鄭曉萍於警詢時之指
    訴情節大致相符（偵5035卷第29至32頁），復有監視器影像
    畫面及員警蒐證畫面（偵5035卷第35至48頁）在卷可稽，堪
    認被告前揭任意性自白，核與事實相符，洵堪採信。
　⒉公訴意旨固指稱，被告於附表編號3所示之時、地，除竊取附
    表編號3「犯罪所得物品名稱及數量」欄所示之財物外，另
    有竊得黃金項鍊1條云云，惟稽之告訴人鄭曉萍於警詢時指
    陳情節，可徵其未曾提及其有黃金項鍊遭竊之事（偵5035卷
    第29頁反面），是被告縱於本院審理時坦承其有竊得告訴人
    鄭曉萍之黃金項鍊1條，惟遍查全卷卷證資料所示，別無其
    他證據足資補強被告自白其有竊得黃金項鍊1條乙節，自無
    從徒憑被告之自白，逕認被告係有竊得告訴人鄭曉萍所有之
    黃金項鍊1條。
　㈢附表編號6所示之加重竊盜犯行部分：
　⒈訊據被告就上揭附表編號6所示之犯行於原審審理、本院準備
    程序暨審理時坦承不諱（原審卷第295、300、304頁，本院
    卷第185、239頁），核與證人即告訴人唐禎琪於警詢時之指
    陳情節吻合（偵5530卷第15至17、19、20頁），復有監視器
    影像畫面（偵5530卷第31至40頁）、車輛詳細資料報表（偵
    5530卷第29頁）在卷可按，堪認被告前揭任意性自白，核與
    事實相符，洵堪採信。
　⒉公訴意旨固指稱，被告竊取告訴人唐禎琪之新臺幣（下同）2
    8萬7,000元及人民幣4,000元、美金500元、日幣5萬元，惟
    稽之告訴人唐禎琪於警詢時明確指稱，其係24萬7,000元及
    前開外幣遭竊（偵5530卷第15至19頁反面），是被告縱於本
    院審理時坦承，其除竊得告訴人唐禎琪所有之24萬7,000元
    款項外，另有竊得告訴人唐禎琪之4萬元云云，惟徵諸卷附
    之卷證資料所示，無其他證據足資補強被告除24萬7,000元
    及前開外幣款項外，另有竊得4萬元乙事，自無徒憑被告之
    自白，逕而認定被告除前開24萬7,000元及人民幣4,000元、
    美金500元、日幣5萬元外，另有竊得告訴人唐禎琪所有之4
    萬元款項。　
　㈣從而，被告前開犯行，事證明確，洵堪認定，應依法論科。
三、論罪：
　㈠按刑法第321條第1項第2款所謂「毀」係指毀損，稱「越」
    則指踰越或超越，祇要踰越或超越門扇、牆垣或安全設備之
    行為，使該門扇、牆垣或安全設備喪失防閑作用，即該當於
    前揭規定之要件。而該條所謂之「安全設備」，係指依社會
    通常觀念足認為防盜之設備而言，窗戶具有防盜之作用，應
    屬刑法第321條第1項第2款所定之其他安全設備。次按刑法
    第321條第1項第1款之侵入住宅竊盜罪，係刑法第306條侵入
    住宅罪與普通竊盜罪之結合犯；同條項第2款之毀損門扇竊
    盜罪，乃同法第354條之毀損罪與普通竊盜罪之結合犯；故
    上開侵入住宅、毀損門扇，均係犯普通竊盜罪之加重情形，
    已結合於所犯加重竊盜之罪質中，自不能於加重竊盜罪外，
    更行論以侵入住宅罪或毀損罪。又刑法第321條第1項第3款
    之攜帶兇器竊盜罪，係以行為人攜帶兇器竊盜為其加重條件
    ，此所謂兇器，其種類並無限制，凡客觀上足對人之生命、
    身體、安全構成威脅，具有危險性之兇器均屬之，且祇須行
    竊時攜帶此種具有危險性之兇器為已足，並不以攜帶之初有
    行兇之意圖為必要。查被告持以遂行附表編號1至5號、編號
    7至9號所示竊盜犯行所持用之螺絲起子、老虎鉗、T字板手
    、一字起子，雖未扣案，惟衡酌市售之螺絲起子、老虎鉗、
    T字板手、一字起子多為金屬製品，質地堅硬，以此擊打人
    體顯有造成人之生命、身體重大傷害之可能，客觀上即具危
    險性，核屬兇器無訛。
　㈡核被告就附表編號1至5、編號7至9所為，均係犯刑法第321條
    第1項第1款、第2款、第3款之攜帶兇器毀壞門扇侵入住宅竊
    盜罪；就附表編號6所為，係犯刑法第321條第1項第1款之侵
    入住宅竊盜罪。起訴書固認被告就附表編號9同時構成刑法
    第354條毀損罪嫌，惟揆諸上開說明，被告破壞門鎖行為之
    罪質，已結合於所犯加重竊盜之罪質中，自不另論以毀損罪
    ，是公訴意旨該等所指，容有誤會。
　㈢被告與陳佑在間，就前揭附表編號3、編號7至9所示之犯行間
    ，有犯意聯絡及行為分擔，為共同正犯。
　㈣被告就前揭所犯9罪間，其犯意各別，行為互殊，應予分論併
    罰。　
　㈤按刑法第47條第1 項規定：受徒刑之執行完畢，或一部之執
    行而赦免後，5 年以內故意再犯有期徒刑以上之罪者，為累
    犯，加重本刑至2分之1。主要著眼於犯罪行為人前既已受自
    由刑之執行，自當知所悔改，如執行完畢未久，又再故意犯
    罪，足見其對於刑罰反應力薄弱，故必須再延長其矯正期間
    ，藉此協助其重返社會，同時亦兼顧防衛的效果。惟對於刑
    法第47條第1 項規定，若不分情節，基於累犯者有其特別惡
    性及對刑罰反應力薄弱等立法理由，一律加重最低本刑，於
    不符合刑法第59條所定要件之情形下，致生行為人所受之刑
    罰超過其所應負擔罪責之個案，其人身自由因此遭受過苛之
    侵害部分，對人民受憲法第8 條保障之人身自由所為限制，
    不符憲法罪刑相當原則，牴觸憲法第23條比例原則，業經司
    法院釋字第775 號解釋在案。為避免發生上述罪刑不相當之
    情形，法院就該個案應依本解釋意旨，裁量是否加重最低本
    刑。至如何能避免發生「罪刑不相當」之情形，自應審酌犯
    罪行為人之前、後案之犯罪類型、行為態樣是否相同或類似
    ；前案執行完畢與後案發生之時間相距長短；前案是故意或
    過失所犯；前案執行是入監執行完畢，抑或易科罰金或易服
    社會勞動而視為執行完畢；前、後案對於他人生命、身體、
    財產等法益侵害情形如何等具體個案各種因素，再兼衡後案
    犯罪之動機、目的、計畫、犯罪行為人之年齡、性格、生長
    環境、學識、經歷、反省態度等情綜合判斷，以觀其有無特
    別惡性或對刑罰反應力薄弱而決定是否依累犯規定加重最低
    本刑（最高法院108年度台非字第176號判決參照）。查被告
    因①違反毒品危害防制條例案件，經原審法院以100年度簡字
    第1797號判決判處有期徒刑6月確定；②違反毒品危害防制條
    例案件，經原審法院以100年度訴字第1957號判決判處有期
    徒刑6月確定；③違反毒品危害防制條例案件，經臺灣新北地
    方法院（下稱新北地院）以100年度訴字第5705號判決判處
    有期徒刑6月確定；④竊盜案件，經原審法院以100年度易緝
    字第117號判決判處有期徒刑1年確定；⑤竊盜案件，經臺灣
    新北地院以100年度易字第2626號判決判處有期徒刑1年6月
    確定；⑥竊盜案件，經原審法院以100年度易字第2112號判決
    判處有期徒刑9月確定；⑦違反毒品危害防制條例案件，經新
    北地院以100年度訴字第1681號判決判處有期徒刑6月確定；
    ⑧竊盜案件，經新北地院以100年度易字第4077號判決判處有
    期徒刑10月、8月確定；⑨竊盜案件，經原審法院以100年度
    易緝字第131號判決判處有期徒刑7月確定；⑩竊盜案件，經
    新北地院以100年度易字第4383號判決判處有期徒刑10月確
    定；⑪竊盜案件，經新北地院以101年度易字第640號判決判
    處有期徒刑9月確定，前揭案件嗣經新北地院以101年度聲字
    第5022號裁定應執行有期徒刑6年8月確定，於107年6月17日
    執行完畢，有本院被告前案紀錄表在卷可參（本院卷第62至
    84、108頁），被告受徒刑之執行完畢，5年以內故意再犯本
    案有期徒刑之前開9罪，均為累犯，衡酌被告已多次因竊盜
    罪而經法院判刑並執行，與本案犯罪類型完全相同，足見被
    告對刑罰之反應力薄弱，認被告本案前開犯行依刑法第47條
    第1 項規定加重其刑，並未悖於罪刑相當原則及比例原則，
    均應依刑法第47條第1 項規定，予以加重其刑。
四、原判決撤銷部分：
　㈠原審認被告就附表編號3、6所示加重竊盜犯行，罪證明確，
    予以論罪科刑，固非無見。惟查：㈠本案附表編號3所示之加
    重竊盜犯行，不能證明被告除竊取前揭物品外，另有竊取黃
    金項鍊1條之犯行，原審未予究明，誤認此部分成立犯罪，
    其認定事實即有違誤。㈡就附表編號6所示之加重竊盜犯行，
    不能證明被告除竊取前開物品外，另有竊得4萬元款項之犯
    行，原審未予究明，誤認此部分成立犯罪，並進而就該4萬
    元款項部分宣告沒收、追徵犯罪所得，亦有違誤。被告上訴
    主張，原審量刑過重，因原判決有前開違誤之處，量刑之基
    礎已有不同，難認有據，惟原判決關於附表編號3、6所示之
    加重竊盜犯行既有前開可議之處，自屬無可維持；另原審定
    執行刑部分，亦失所附麗，應併撤銷之。
　㈡審酌被告正值壯年，四肢健全，非無憑己力謀生之能力，不
    思以正途賺取財物，為圖個人私利，竟以前開手法任意竊取
    他人財物，除嚴重侵害他人之財產法益外，更危害他人之居
    家安寧，危害社會治安重大，應予嚴加非難，兼衡其自始坦
    認犯行，惟迄今未與告訴人鄭曉萍、唐禎琪達成和解，復未
    賠償其等所受損失之犯後態度，暨其素行、犯罪手段、所竊
    得財物之價值、造成危害之程度，暨被告自陳國中畢業、入
    監前從事賣水果之工作、月收入約3萬多元、離婚、現有1名
    13歲之女兒由前妻照料中之智識程度、家庭生活經濟狀況等
    一切情狀，分別就附表編號3、6所示之罪，量處有期徒刑8
    月、10月。
　㈢沒收部分：
　⒈按犯罪所得之沒收、追繳或追徵，在於剝奪犯罪行為人之實
    際犯罪所得（原物或其替代價值利益），使其不能坐享犯罪
    之成果，以杜絕犯罪誘因，可謂對抗經濟、貪瀆犯罪之重要
    刑事措施，性質上屬類似不當得利之衡平措施，重點置於所
    受利得之剝奪，然苟無犯罪所得，自不生利得剝奪之問題，
    固不待言，至二人以上共同犯罪，關於犯罪所得之沒收、追
    繳或追徵，倘個別成員並無犯罪所得，且與其他成員對於所
    得亦無事實上之共同處分權時，同無「利得」可資剝奪，特
    別在集團性或重大經濟、貪污犯罪，不法利得龐大，一概採
    取絕對連帶沒收、追繳或追徵，對未受利得之共同正犯顯失
    公平。此與犯罪所得作為犯罪構成（加重）要件類型者，基
    於共同正犯應對犯罪之全部事實負責，則就所得財物應合併
    計算之情形，並不相同。有關共同正犯犯罪所得之沒收、追
    繳或追徵，最高法院向採之共犯連帶說，業經最高法院104
    年度第13、14次刑事庭會議決議不再援用、供參考，並改採
    沒收或追徵應就各人所分得者為之之見解。又所謂各人「所
    分得」，係指各人「對犯罪所得有事實上之處分權限」，應
    視具體個案之實際情形而定：倘若共同正犯各成員內部間，
    對於不法利得分配明確時，固應依各人實際分配所得沒收；
    然若共同正犯成員對不法所得並無處分權限，其他成員亦無
    事實上之共同處分權限者，自不予諭知沒收；至共同正犯各
    成員對於不法利得享有共同處分權限時，則應負共同沒收之
    責。至於上揭共同正犯各成員有無犯罪所得、所得數額，係
    關於沒收、追繳或追徵標的犯罪所得範圍之認定，因非屬犯
    罪事實有無之認定，並不適用「嚴格證明法則」，無須證明
    至毫無合理懷疑之確信程度，應由事實審法院綜合卷證資料
　　，依自由證明程序釋明其合理之依據以認定之。
　⒉被告所犯附表編號6所示之加重竊盜犯行，而竊得如附表6「
    應沒收物品」欄所示之物，核屬被告之犯罪所得無訛，且未
    扣案，復迄今未實際發還予告訴人，爰依刑法第38條之1第1
    項前段、第3項規定宣告沒收，於全部或一部不能沒收或不
    宜執行沒收時，追徵其價額。
　⒊附表編號3「遭竊財物」欄所示之物，為被告與共犯陳佑在共
    犯附表編號3所示加重竊盜犯行本案所竊得之財物。而稽之
    被告於原審審理時供稱：我當時欠別人賭債，陳佑在和我一
    起去賭博，也有欠賭債，所以我們才會有一起行竊的共同犯
    意。又竊得物品會拿去跳蚤市場賣，賣到的錢我跟陳佑在分
    掉後去還債，我會分比較多一點，因為我欠的賭債比較多，
    怎麼分，要看當時行竊所得。又關於附表編號3該次加重竊
    盜犯行，我們有把竊得的東西賣掉，我拿了10萬元，其他給
    陳佑在等語明確（原審卷第305頁）。可徵被告就附表編號3
    所竊得之財物已變賣成現款，依刑法第38條之1第4項規定，
    賣得款項仍應宣告沒收、追徵，是被告自應就其所分得之10
    萬元款項部分，予以宣告沒收，於全部或一部不能沒收或不
    宜執行沒收時，追徵其價額。
　⒋至被告所持用以行竊之螺絲起子及T字板手，固係供其本案為
    附表編號3所示之加重竊盜犯行時所用之物，然未經扣案，
    復無證據證明現仍存在，衡酌該等犯罪工具取得容易，價值
    不高，亦非屬違禁物，顯欠缺刑法上之重要性，為免將來執
    行困難，爰不予宣告沒收。　　　　　　　　
五、上訴駁回：　　
  ㈠原審認被告就附表編號1、2、4、5、7至9所示之加重竊盜犯
    行，罪證明確，適用刑法第28條、第321條第1項第1款、第2
    款、第3款、第47條第1項、第38條之1第1項前段、第3項，
    刑法施行法第1條之1第1項規定，審酌被告正值壯年，非無
    工作能力，竟不思以正途取財，反以前開手法任意竊取他人
    財物，危害社會治安重大，實應懲戒，兼衡其犯後態度、犯
    罪手法、所竊財物價值、共同實施犯罪之角色、迄今尚未與
    告訴人、被害人等達成調解並賠償損失，暨其自述之智識程
    度、生活經濟狀況，就被告所犯附表附表編號1、2、4、5、
    7至9所示之罪，分別量處如「原審罪名、宣告刑」欄所示之
    刑，復說明：㈠被告就附表編號1、2、4、5竊盜犯行而竊得
    如「應沒收物品」欄所示之物，屬被告之犯罪所得，且未實
    際發還予被害人，爰依刑法第38條之1第1項前段、第3項規
    定宣告沒收，並於全部或一部不能沒收或不宜執行沒收時，
    追徵其價額。㈡附表編號7至9「遭竊財物」欄所示之物，為
    被告與陳佑在共犯本案之罪所得之財物，本應就其等個別分
    得部分宣告沒收，惟被告於原審審理時供稱：竊得物品拿去
    跳蚤市場賣，賣到的錢跟陳佑在分掉後去還債，我會分比較
    多一點。又附表編號7、8所示加重竊盜犯行部分，我記得是
    一起賣，大概賣5、6萬元，我和陳佑在平分；另附表編號9
    部分，我記得這次賣了10幾萬元，應該也是平分等語。亦即
    被告就附表編號7至9竊得之財物本體已不存在而變賣成現款
    ，惟依刑法第38條之1第4項規定，賣得款項仍應宣告沒收、
    追徵，是被告自應就其分得部分(即附表編號7至9「應沒收
    物品」)，宣告沒收，於全部或一部不能沒收或不宜執行沒
    收時，追徵其價額。㈢至就附表編號1、2、4、5、7至9被告
    持以行竊之螺絲起子、老虎鉗、T字板手、一字起子，雖係
    供本案犯罪所用之物，然未經扣案，復無證據證明現仍存在
    ，且衡量該犯罪工具甚易取得，價值不高，亦非違禁物，顯
    欠缺刑法上重要性，為免將來執行困難，爰不予宣告沒收。
    核其認事用法俱無違誤，量刑及沒收尚屬允當。
　㈡被告上訴主張原審量刑過重，請求予以從輕量刑云云。惟量
    刑輕重，係屬法院得依職權自由裁量之事項，苟其量刑已以
    行為人之責任為基礎，並斟酌刑法第57條各款所列情狀，而
    未逾越法定刑度或有濫用權限情事，即不得任意指為違法。
    原審已就被告之量刑刑度詳為審酌如上，其量刑既未逾越法
    定刑度，亦未濫用自由裁量之權限，自難認有何不當。被告
    上訴請求從輕量刑，為無理由，應予駁回。
六、刑法第51條數罪併罰定執行刑之立法方式，採限制加重原則
    ，亦即非以累加方式定應執行刑，該條第5 款即明定：「宣
    告多數有期徒刑者，於各刑中之最長期以上，各刑合併之刑
    期以下，定其刑期。但不得逾30年。」上開被告撤銷改判部
    分與上訴駁回部分所處之刑，本案審酌其所犯各罪，犯罪時
    間尚屬集中，且侵害法益相同，如以實質累加之方式定應執
    行刑，處罰之刑度顯將超過其行為之不法內涵，而違反罪責
    原則，依多數犯罪責任遞減原則，定其應執行刑如主文第4
    項所示。 　　
七、不另為無罪諭知部分：
　　被告於附表編號3、6所示犯行，僅分別竊得如附表編號3、6
    「犯罪所得物品名稱及數量」欄所示之財物，又本件無從逕
    依被告於本院審理時之單方自白，遽認其於附表編號3該次
    加重竊盜犯行另有竊得黃金項鍊1條；於附表編號6所示之加
    重竊盜犯行，除竊得前揭財物外，另竊取4萬元等節，均據
    本院詳述如前。惟依起訴之旨顯認此與前揭經本院論罪之附
    表編號3、6所示之加重竊盜犯行部分，在法律評價上分屬單
    一事實之單純一罪關係，爰均不另為無罪之諭知。
據上論斷，應依刑事訴訟法第368條、第369條第1項前段、第364
條、第299條第1項前段，刑法第28條、第321條第1項第1款、第2
款、第3款、第47條第1項、第51條第5款、第38條之1第1項前段
、第3項，刑法施行法第1條之1第1項，判決如主文。
本案經檢察官何嘉仁到庭執行職務。
中　　華　　民　　國　　110 　年　　2 　　月　　24　　日
                  刑事第二十五庭審判長法　官  邱滋杉
                                      法　官  黃翰義
                                      法　官  陳彥年
以上正本證明與原本無異。
不得上訴。
                                      書記官  彭秀玉
中　　華　　民　　國　　110 　年　　2 　　月　　24　　日
附錄：本案論罪科刑法條全文
中華民國刑法第321條
犯前條第1項、第2項之罪而有下列情形之一者，處6月以上5年以
下有期徒刑，得併科50萬元以下罰金：
一、侵入住宅或有人居住之建築物、船艦或隱匿其內而犯之。
二、毀越門窗、牆垣或其他安全設備而犯之。
三、攜帶兇器而犯之。
四、結夥三人以上而犯之。
五、乘火災、水災或其他災害之際而犯之。
六、在車站、港埠、航空站或其他供水、陸、空公眾運輸之舟、
    車、航空機內而犯之。
前項之未遂犯罰之。
附表：
編號 犯罪時間 犯罪地點 告訴人、被害人 犯罪手法 犯罪所得物品 名稱及數量 應沒收物品 原審罪名、宣告刑 1 108年12月24日下午6時17分許 臺北市○○區○○○路0段000號6樓 曹孟絹 被告持足作為兇器使用之螺絲起子及老虎鉗，以破壞大門門鎖之方式侵入現有人住居之左開地址 現金新臺幣（下同）8萬元、勞力士手錶1只（總計價值約35萬元） 現金8萬元、勞力士手錶1只 蕭明忠犯攜帶兇器毀壞門扇侵入住宅竊盜罪，累犯，處有期徒刑玖月。 2 108年12月31日中午12時許 臺北市○○區○○○路0段00巷0弄00號3樓 趙柳強 被告持足作為兇器使用之老虎鉗，以破壞大門門鎖之方式侵入現有人住居之左開地址 美金400元、現金8萬元、新加坡幣500元、人民幣6,500元、黃金項鍊3條、鑽戒1個、價值1萬元之禮券、首飾10個（總計價值約45萬5,000元） 美金400元、現金8萬元、新加坡幣500元、人民幣6,500元、黃金項鍊3條、鑽戒1個、價值1萬元之禮券、首飾10個 蕭明忠犯攜帶兇器毀壞門扇侵入住宅竊盜罪，累犯，處有期徒刑拾月。 3 109年1月4日下午2時10分至2時41分許間 臺北市○○區○○路0段000○0號3樓 鄭曉萍 由陳佑在於樓梯間把風，被告則持足作為兇器使用之T字扳手及螺絲起子，以破壞大門門鎖之方式侵入現有人住居之左開地址 寶格麗皮革手環1個、香奈兒耳環1個、蒂芬妮手鍊2條、鑽石項鍊1條（總計價值約18萬元） 分得變賣現金10萬元  4 109年1月11日下午6時30分許 臺北市○○區○○街00巷00號2樓之5 張馨方 被告持足作為兇器使用之一字螺絲起子，以破壞大門門鎖之方式侵入現有人住居之左開地址 戒指2個、耳環1個、吊飾上金箔1片、金手鍊1條、藍寶石戒指（鑲鑽）2個、犀牛角戒指1個、現金約400元（總計價值約5萬元） 戒指2個、耳環1個、吊飾上金箔1片、金手鍊1條、藍寶石戒指（鑲鑽）2個、犀牛角戒指1個、現金400元 蕭明忠犯攜帶兇器毀壞門扇侵入住宅竊盜罪，累犯，處有期徒刑柒月。 5 109年1月13日下午1時9分許 臺北市○○區○○○路0段00巷00號5樓 陳昱廷 被告持足作為兇器使用之T字扳手，以破壞大門門鎖之方式侵入現有人住居之左開地址 美金400元、日幣15萬元、現金5,000元、價值約2萬元之萬寶龍鋼筆1支 美金400元、日幣15萬元、現金5,000元、價值約2萬元之萬寶龍鋼筆1支 蕭明忠犯攜帶兇器毀壞門扇侵入住宅竊盜罪，累犯，處有期徒刑柒月。 6 109年1月14日下午1時20分許 臺北市○○區○○路000巷0號4樓之2 唐禎琪 被告利用左開地址大門門鎖未上鎖之際，而侵入現有人住居之左開地址 現金24萬7,000元、人民幣4,000元、美金500元、日幣5萬元 現金24萬7,000元、人民幣4,000元、美金500元、日幣5萬元  7 109年2月4日下午6時23分至7時1分許間 臺北市○○區○○街000號4樓 孫家駿 由陳佑在於樓梯間把風，被告則持足作為兇器使用之螺絲起子，以破壞大門門鎖之方式侵入現有人住居之左開地址 金鍊1條、手錶1只、價值1,000元之外幣（總計價值約10萬元） 分得變賣現金2萬5,000元 蕭明忠共同犯攜帶兇器毀壞門扇侵入住宅竊盜罪，累犯，處有期徒刑柒月。 8 109年2月4日下午6時23分至7時1分許間 臺北市○○區○○街000號4樓 蔡佳賢 由陳佑在於樓梯間把風，被告則持足作為兇器使用之螺絲起子，以破壞大門門鎖之方式侵入現有人住居之左開地址 NIKON-D90單眼相機1部、SIGMA 17-50鏡頭1個、現金2,000元（總計價值約2萬7,000元）  蕭明忠共同犯攜帶兇器毀壞門扇侵入住宅竊盜罪，累犯，處有期徒刑柒月。 9 109年2月23日（起訴書誤載為108年2月23日）下午6時52分許 臺北市○○區○○街00號3樓 吳水祿、陳海蓮、吳政紘 由陳佑在於樓梯間把風，被告則持足作為兇器使用之T字扳手，以破壞大門門鎖致令不堪用之方式，侵入現有人住居之左開地址 勞力士手錶2只、愛其華手錶1只【已歸還】、OMEGA手錶1只、SEIKO精工手錶1只、BALLY手錶1只、ELLE手錶1只、長方形馬鞍翠玉1個【已歸還】、鑽戒1個、藍寶鑽戒指1個、K金尾戒2個、K金項鍊2條、玉墜3條、玉鐲2個【已歸還】、手環1個【已歸還】、髮飾1個【已歸還】、項鍊1條【已歸還】、愛心項鍊1條【已歸還】、胸針1批【已歸還】、金色鍊子1批【已歸還】、手鍊戒指1批【已歸還】、首飾盒1個【已歸還】、黃金三色金手環1個、K金手環1個、耳環數對【已歸還18對】、日幣21萬2,000元、美金900元、價值2萬元之人民幣、價值1萬元之新加坡幣、價值1萬元之港幣、現金9000元、若干雜幣（共價值約15萬元之韓元、越南盾、澳幣） 分得變賣現金5萬元 蕭明忠共同犯攜帶兇器毀壞門扇侵入住宅竊盜罪，累犯，處有期徒刑拾月。